最高法院刑事判決　　　　　　　　　　　　　　　　八十八年度台非字第一三五號
　　上 訴 人　最高法院檢察署檢察總長
　　被　　告　甲○○
右上訴人因被告違反毒品危害防制條例案件，對於台灣彰化地方法院中華民國八十七
年七月二日第一審確定判決（八十七年度訴字第三七八號，起訴案號：台灣彰化地方
法院檢察署八十七年度偵字第一○五五號及第二一三二號），認為違法，提起非常上
訴，本院判決如左：
    主  文
原判決關於違背法令部分撤銷。
    理  由
非常上訴理由稱：「按判決不適用法則，或適用不當者，為違背法令，刑事訴訟法第
三百七十八條定有明文。本件被告前曾於民國（下同）八十二年九月間因非法吸用化
學合成麻醉藥品經台灣高等法院台中分院判處有期徒刑二月，八十三年八月二日易科
罰金執行完畢，有台灣高等法院台中分院八十三年度上易字第九○六號審判案卷，及
台灣彰化地方法院檢察署八十三年度執字第○○一八八五號執行案卷可稽。嗣被告甲
○○在前案執行完畢後，五年以內，再於八十七年二月二日，在彰化縣永靖鄉福興村
友人住處，施用第二級毒品安非他命，又經台灣彰化地方法院判決免刑，亦有台灣彰
化地方法院八十七年度訴字第三七八號審判案卷可證。依刑法第四十七條之規定，被
告甲○○前受有期徒刑執行完畢未逾五年再犯罪，顯為累犯。上開台灣彰化地方法院
之判決，卻置累犯于不論，自是判決不適用法則，業已確定，爰依刑事訴訟法第四百
四十一條、第四百四十三條提起非常上訴，請將該判決違背法令部分撤銷，以資糾正
。」等語。
本院按受有期徒刑之執行完畢，五年以內再犯有期徒刑以上之罪者為累犯，刑法第四
十七條定有明文。本件被告前曾於民國八十二年九月間因非法吸用化學合成麻醉藥品
，經台灣高等法院台中分院判處有期徒刑二月，並於八十三年八月二日易科罰金執行
完畢，此有該院八十三年度上易字第九○六號審判案卷及台灣彰化地方法院檢察署八
十三年度執字第○○一八八五號執行卷可稽。嗣被告於前案執行完畢後，五年以內再
於八十七年二月二日施用第二級毒品安非他命，雖經裁定送勒戒處所觀察、勒戒後，
無繼續施用毒品傾向，經原判決諭知免刑，此有台灣彰化地方法院八十七年度訴字第
三七八號判決在卷可證，然本件被告前受有期徒刑之執行完畢，五年以內再犯有期徒
刑以上罪，揆諸前開說明，應以累犯論處，乃原判決竟置之不論，即有判決不適用法
則之違法，自屬判決違背法令。案經確定，非常上訴意旨執以指摘，洵有理由，惟原
判決尚非不利於被告，應僅將原判決關於違背法令部分撤銷，以資糾正。
據上論結，應依刑事訴訟法第四百四十七條第一項第一款前段，判決如主文。
中      華      民      國    八十八    年      六      月      九      日
                              最高法院刑事第二庭
                                  審判長法官  莊  來  成
                                        法官  呂  潮  澤
                                        法官  謝  俊  雄
                                        法官  白  文  漳
                                        法官  蘇  振  堂
      右正本證明與原本無異
                                              書  記  官
中      華      民      國    八十八    年      六      月     十五     日
